臺灣嘉義地方法院民事裁定　　　　　　100年度事聲字第110號
異　議　人　川普陶瓷工業股份有限公司
法定代理人　吳國源
上列聲明異議人與相對人即債權人臺灣土地銀行股份有限公司、
京城商業銀行股份有限公司、合作金庫商業銀行股份有限公司、
臺灣中小企業銀行股份有限公司、兆豐國際商業銀行股份有限公
司、臺灣中油股份有限公司間因債務執行強制執行事件，對於本
院民事執行處司法事務官於民國100 年11月18日所為99年度司執
字第6506號裁定提出異議，本院裁定如下：
    主  文
異議駁回。
    理  由
一、按當事人對於司法事務官處理事件所為之終局處分，得於處
    分送達後十日之不變期間內，以書狀向司法事務官提出異議
    。司法事務官認前項異議有理由時，應另為適當之處分；認
    異議為無理由者，應送請法院裁定之。法院認第1 項之異議
    為有理由時，應為適當之裁定；認異議為無理由者，應以裁
    定駁回之。民事訴訟法第240 條之4 第1 項至第3 項定有明
    文。查本件聲明異議人（下稱異議人）對於本院民事執行處
    司法事務官於民國100 年11月18日就99年度司執字第6506號
    執行事件所為執行處分聲明異議，司法事務官認為異議無理
    由，乃送由本院裁定，核無不合，是本院自應依法就民事執
    行處
    司法事務官所為之處分，審究異議人之異議有無理由，先予
    敘明。
二、聲明異議意旨略以：本件執行標的之廠區內，尚有債務人之
    投資股東即川普投資有限公司協同出資興建未保存登記建物
    ，並非全為債務人所有，請求撤銷查封云云。
三、按所有人於原有建築物之外另行增建者，如增建部分與原有
    建築物無任何可資區別之標識存在，而與之作為一體使用者
    ，因不具構造上及使用上之獨立性，自不得為獨立物權之客
    體，原有建築物所有權範圍因而擴張，以原有建築物為擔保
    之抵押權範圍亦因而擴張。再者，即便增建部分於構造上及
    使用上雖具獨立性，惟其常助原有建築物之效用，而交易上
    無特別習慣者，即屬從物，亦應為抵押權效力所及。又增建
    部分已具構造上之獨立性，但未具有使用上之獨立性而常助
    原有建物之效用者，則為附屬物。其使用上既與原有建築物
    成為一體，其所有權應歸於消滅；被附屬之原有建築物所有
    權範圍因而擴張，抵押權之範圍亦同而擴張。是建築物設定
    抵押權後，抵押人於原建築物再行擴建或增建之建物，如不
    具獨立性，而與原建築物構成一體，已為原建築物之一部分
    ；或者為原建物之附屬物或從物時，均為原抵押權效力所及
    (最高法院84年台上字第2334號判決參照)。
四、經查，本件執行法院所查封系爭坐落於嘉義縣民雄鄉○○段
    533 、554 、556 地號土地上之暫編建號508 棟次、508 棟
    次2 、508 棟次3 等建物（下稱系爭廠房）登記為異議人所
    有，而異議人復執爭執者不過以系爭廠房中有第三人所增建
    之未保存附屬建物，債權人既未就增建部分舉證使執行法院
    形式認定為異議人所有，自不得就該部為執行。惟經本院調
    執行卷審查，並參卷內大林地政事務所100 年1 月27日所檢
    送建物測量成果圖之測量結果，增建之附屬建物係興建於系
    爭廠房裡面，為倉庫、夾層、平台等，且以系爭廠房之出入
    口為對外出入口，使用上無從與其分離，堪認為系爭廠房之
    一部，系爭廠房所有權因而擴及增建附屬建物部分，而同為
    異議人所有，此有執行法院於100 年2 月1 日嘉院貴99司執
    德字第6506號函附表備考欄內所載及卷附建物照片、嘉義縣
    市鑑定估價聯誼會函暨建物不動產估價報告書、建物鑑定表
    等在卷可稽。從而，執行法院就系爭廠房所為查封，效力自
    涵蓋廠房所有權擴及之增建附屬建物部分，異議人空言否認
    非其所有而為聲明異議，無足可採。原駁回執行處分所認係
    從物之理由雖有不當，惟依其他理由亦應駁回，則聲明異議
    仍無理由，應予駁回。
五、依強制執行法第30條之1 ，民事訴訟法第240 條之4 第3 項
    ，裁定如主文。
中    華    民    國  100     年    12    月    16    日
                  民二庭法  官  陳思睿
以上正本證明與原本無異。
如不服本裁定應於送達後10日內向本院提出抗告狀，並應繳納抗
告費新臺幣1,000 元。
中    華    民    國   100    年    12    月    16    日
                        書記官  張富